【裁判字號】    99,交聲,1123
【裁判日期】    990625
【裁判案由】    交管條例聲異
【裁判全文】
臺灣板橋地方法院交通事件裁定        99年度交聲字第1123號
原處分機關  交通部公路總局臺北區監理所板橋監理站
異  議  人
即受處分人  甲○○
上列異議人即受處分人因違反道路交通管理處罰條例案件，對於
交通部公路總局臺北區監理所板橋監理站中華民國99年4 月20日
所為之處分（原處分案號：板監裁字第裁41-C00000000號），聲
明異議，本院裁定如下：
    主  文
異議駁回。
    理  由
一、按機器腳踏車行駛之車道，應依標誌或標線之規定行駛，道
    路交通安全規則第99條第1 項定有明文。再汽車駕駛人，爭
    道行駛有機器腳踏車，不在規定車道行駛之情形者，處新臺
    幣（下同）600 元以上1800元以下罰鍰；另汽車駕駛人違反
    道路交通管理處罰條例第45條規定者，除依原條款處罰鍰外
    ，並記違規點數1 點，道路交通管理處罰條例第45條第13款
    、第63條第1 項第1 款分別亦有明文。
二、原處分意旨略以：本件異議人即受處分人甲○○駕駛其所有
    車號LLT-031 號重型機車於民國98年8 月4 日上午9 時18分
    許，行經臺北縣中和市○○路245 號之1 前，因有機車不在
    規定車道行駛之違規，經員警逕行舉發。嗣異議人逾越應到
    案期限後始向原處分機關提出申訴，經原處分機關調查後，
    仍認受處分人違規明確，乃依道路交通管理處罰條例第45條
    第13款、第63條第1 項第1 款，違反道路交通管理事件統一
    裁罰基準及處理細則，及違反道路交通管理事件統一裁罰基
    準表等規定，於99年4 月20日裁處受處分人罰鍰900 元，並
    記違規點數1 點。
三、查本件異議人前揭違規事實，有卷附裁決書、舉發通知單、
    查覆書函及違規照片在卷可憑，且異議人雖爭執車道劃設「
    禁行機車」不當云云，但對其騎乘機車行經劃設「禁行機車
    」之車道則不爭執。異議人辯稱當時劃設「禁行機車」之車
    道，因規劃不良，經民眾反應後，權責單位已於今年將該「
    禁行機車」之標誌移除，本件不應處罰云云。惟查道路之標
    誌、標線如何設置，係由主管機關斟酌交通安全之需要，視
    實際情況，根據路型及交通狀況視不同路段予以設置或劃掣
    合適之標誌、標線；此外，依據臺灣省市區道路管理規則第
    32條所定「省、縣、市管理機關應就當地警察機關提供之逐
    年交通事故調查資料，分析肇事地點道路之設計、施工及交
    通管制設施之缺點，予以改善。」之規定，主管機關本於權
    責設置之標誌，有其裁量空間，原則上非法院所得介入。從
    而，異議人所辯縱係屬實，惟於標誌、標線變更前，人民即
    有遵守之義務，尚不得以其主觀因素或價值判斷，而恣意決
    定遵守與否，否則將使行車秩序紊亂，嚴重危及道路交通秩
    序及用路人之權益。
四、綜上，異議人確有前述違規情事，原處分機關依前開規定裁
    處罰鍰900 元並記違規點數1 點，核無違誤，本件異議為無
    理由，應予駁回。
據上論斷，應依道路交通案件處理辦法第19條，裁定如主文。
中    華    民    國    99    年    6     月    25    日
                  交通法庭  法  官  陳正昇
上列正本證明與原本無異。
如不服本裁定，應於裁定送達後5 日內敘明抗告理由，向本院提
出抗告狀。
                            書記官  林文達
中    華    民    國    99    年    6     月    25    日

司法院資訊處製作；財團法人民間司法改革基金會備份。
